臺灣臺南地方法院臺南簡易庭民事判決
110年度南小字第764號
原      告  車青衛  

被      告  黃金生  
訴訟代理人  黃祈男  
上列當事人間請求侵權行為損害賠償事件，原告提起刑事附帶民
事訴訟請求侵權行為損害賠償，經本院刑事庭裁定（110年度附
民字第130號）移送前來，本院於民國110年9月6日言詞辯論終結
，判決如下：
    主      文
一、被告應給付原告新臺幣參仟陸佰元。
二、原告其餘之訴駁回。
三、本判決第一項得假執行。
    事實及理由
一、原告起訴主張：
(一)緣被告於民國109年10月2日上午4時許，在臺南市安南區曾
    文溪左岸青草崙堤防附近，因認原告將其所有置於溪中的漁
    網取出，並將該漁網內的魚、蝦及螃蟹倒入自己的漁網內，
    心生不滿，竟基於傷害之犯意，拾取地上的棍子攻擊原告，
    致原告因而受有左腹壁挫擦傷、雙肘及雙前臂多處挫擦傷等
    傷害（下稱系爭傷勢）。被告上開傷害行為，並經本院以11
    0年度訴字第132號判決認定犯傷害罪，處拘役30日確定。
(二)又原告因系爭傷勢，30日不能工作，每日工資以新臺幣（下
    同）1,200元計算，共受有不能工作損失36,000元，爰依侵
    權行為損害賠償之法律關係提起本訴等語。並聲明：被告應
    給付原告36,000元。　　　　
二、被告則以：對於有在上開時間地點持棍棒傷害原告並不爭執
    ，但因為原告到我的魚塭偷東西，經我制止後，態度很不好
    ，我才會打了原告一下，我年紀已經很大了，只是想嚇唬原
    告而已，原告受的傷勢沒有很嚴重，不需要休息到1個月，
    而且原告也不可能1個月工作滿30日，原告的請求沒有理由
    等語。併為答辯聲明：原告之駁回。
三、得心證之理由：
(一)按因故意或過失，不法侵害他人之權利者，負損害賠償責任
    ；不法侵害他人之身體或健康者，對於被害人因此喪失或減
    少勞動能力或增加生活上之需要時，應負損害賠償責任，民
    法第184條第1項前段、第193條第1項分別定有明文。本件原
    告主張被吿於上開時間地點對原告為傷害行為，導致原告受
    有系爭傷勢等語，為被吿所不爭執（見本院卷第50頁），而
    被吿本件傷害行為並經本院以110年度訴字第132號判決認定
    犯傷害罪，業經本院調取前開刑事案件全卷查明屬實，堪認
    被吿故意傷害原告身體之行為，與系爭傷勢間具有相當因果
    關係，本件原告自得依法請求被吿負侵權行為損害賠償責任
    。
(二)原告主張其因系爭傷勢須在家休養，有1個月不能工作，以
    每日薪資1,200元計算，共計受有36,000元之不能工作損失
    等語，然經被吿否認，並抗辯系爭傷勢並沒有嚴重到不能工
    作1個月等語，應由原告就前開對自己有利之事實盡舉證責
    任。經查：
　1.經本院就原告之系爭傷勢無法工作而須休養期間多久等節函
    詢臺南市立安南醫院，該院於110年8月6日函覆略以：「病
    人為雙手與左腰腹壁挫擦傷，因傷口疼痛，且需換藥，一般
    建議休養3天，之後門診追蹤再評估...休養期間如為輕度文
    書工作，應可勝任」等語（見本院卷第63頁），可知原告因
    系爭傷勢一般須休養3日即可。參以原告自稱其工作內容為
    洗車（見本院卷第87頁），衡情應需體力勞動，而非一般單
    純文書工作，是以本院認原告因系爭傷勢無法工作期間以3
    日計算為合理。原告雖主張實際請假1個月云云，並提出冠
    迪汽車美容請假單為憑（見附民卷第13頁），惟查原告實際
    請假期間長短涉及其自身考量，原告並未舉證證明其因系爭
    傷勢需休養期間達1個月，其主張因此不能工作長達1個月等
    語，尚屬無據。
　2.原告主張其每日薪資為1,200元等語，有前開冠迪汽車美容
    請假單為證，原告此部分主張，洵屬有據。從而，原告因系
    爭傷勢所得請求被吿賠償不能工作損失總計為3,600元（計
    算式：1,200元×3日＝3,600元）。逾此範圍之請求，為無理
    由。　　
四、綜上所述，原告依侵權行為之法律關係，請求被告給付3,60
    0元，為有理由，應予准許，逾此金額之請求，即屬無據，
    應予駁回。
五、本件原告勝訴部分，係適用小額程序所為被告敗訴之判決，
    依民事訴訟法第436條之20規定，應依職權宣告假執行。
六、本件係刑事附帶民事訴訟裁定移送民事庭審理，依刑事訴訟
    法第504條第2項之規定，免納裁判費，且本件未再支出其他
    訴訟費用，故無庸為訴訟費用負擔之諭知。
中　　華　　民　　國　　110 　年　　9 　　月　　24　　日
                  臺灣臺南地方法院臺南簡易庭
                                  法  官  許育菱
以上正本係照原本作成。
如不服本判決，應於送達後廿日內，向本院提出上訴狀並表明上
訴理由，如於本判決宣示後送達前提起上訴者，應於判決送達後
廿日內補提上訴理由書（須附繕本）。如委任律師提起上訴者，
應一併繳納上訴審裁判費。 
依民事訴訟法第436條之24第2項之規定，對於小額程序之第一審
判決之上訴，非以其違背法令之理由，不得為之。且上訴狀內應
記載表明（一）原判決所違背之法令及其具體內容。（二）依訴
訟資料可認為原判決有違背法令之具體事實者。 
中　　華　　民　　國　　110 　年　　9 　　月　　28　　日
                                  書記官  吳采蓉